{"present": {"1 Singular": {"Affirmative": "d\u00edreoim", "Question": "an nd\u00edreoim?", "Negative": "n\u00ed dh\u00edreoim"}, "2 Singular": {"Affirmative": "d\u00edreonn t\u00fa", "Question": "an nd\u00edreonn t\u00fa?", "Negative": "n\u00ed dh\u00edreonn t\u00fa"}, "3 Singular": {"Male": {"Affirmative": "d\u00edreonn s\u00e9", "Question": "an nd\u00edreonn s\u00e9?", "Negative": "n\u00ed dh\u00edreonn s\u00e9"}, "Female": {"Affirmative": "d\u00edreonn s\u00ed", "Question": "an nd\u00edreonn s\u00ed?", "Negative": "n\u00ed dh\u00edreonn s\u00ed"}}, "1 Plural": {"Compressed": {"Affirmative": "d\u00edreoimid", "Question": "an nd\u00edreoimid?", "Negative": "n\u00ed dh\u00edreoimid"}, "Extended": {"Affirmative": "d\u00edreonn muid", "Question": "an nd\u00edreonn muid?", "Negative": "n\u00ed dh\u00edreonn muid"}}, "2 Plural": {"Affirmative": "d\u00edreonn sibh", "Question": "an nd\u00edreonn sibh?", "Negative": "n\u00ed dh\u00edreonn sibh"}, "3 Plural": {"Affirmative": "d\u00edreonn siad", "Question": "an nd\u00edreonn siad?", "Negative": "n\u00ed dh\u00edreonn siad"}, "Passive": {"Affirmative": "d\u00edreoitear", "Question": "an nd\u00edreoitear?", "Negative": "n\u00ed dh\u00edreoitear"}}, "future": {"1 Singular": {"Affirmative": "d\u00edreofaidh m\u00e9", "Question": "an nd\u00edreofaidh m\u00e9?", "Negative": "n\u00ed dh\u00edreofaidh m\u00e9"}, "2 Singular": {"Affirmative": "d\u00edreofaidh t\u00fa", "Question": "an nd\u00edreofaidh t\u00fa?", "Negative": "n\u00ed dh\u00edreofaidh t\u00fa"}, "3 Singular": {"Male": {"Affirmative": "d\u00edreofaidh s\u00e9", "Question": "an nd\u00edreofaidh s\u00e9?", "Negative": "n\u00ed dh\u00edreofaidh s\u00e9"}, "Female": {"Affirmative": "d\u00edreofaidh s\u00ed", "Question": "an nd\u00edreofaidh s\u00ed?", "Negative": "n\u00ed dh\u00edreofaidh s\u00ed"}}, "1 Plural": {"Compressed": {"Affirmative": "d\u00edreofaimid", "Question": "an nd\u00edreofaimid?", "Negative": "n\u00ed dh\u00edreofaimid"}, "Extended": {"Affirmative": "d\u00edreofaidh muid", "Question": "an nd\u00edreofaidh muid?", "Negative": "n\u00ed dh\u00edreofaidh muid"}}, "2 Plural": {"Affirmative": "d\u00edreofaidh sibh", "Question": "an nd\u00edreofaidh sibh?", "Negative": "n\u00ed dh\u00edreofaidh sibh"}, "3 Plural": {"Affirmative": "d\u00edreofaidh siad", "Question": "an nd\u00edreofaidh siad?", "Negative": "n\u00ed dh\u00edreofaidh siad"}, "Passive": {"Affirmative": "d\u00edreofar", "Question": "an nd\u00edreofar?", "Negative": "n\u00ed dh\u00edreofar"}}, "past": {"1 Singular": {"Affirmative": "dh\u00edreoigh m\u00e9", "Question": "ar dh\u00edreoigh m\u00e9?", "Negative": "n\u00edor dh\u00edreoigh m\u00e9"}, "2 Singular": {"Affirmative": "dh\u00edreoigh t\u00fa", "Question": "ar dh\u00edreoigh t\u00fa?", "Negative": "n\u00edor dh\u00edreoigh t\u00fa"}, "3 Singular": {"Male": {"Affirmative": "dh\u00edreoigh s\u00e9", "Question": "ar dh\u00edreoigh s\u00e9?", "Negative": "n\u00edor dh\u00edreoigh s\u00e9"}, "Female": {"Affirmative": "dh\u00edreoigh s\u00ed", "Question": "ar dh\u00edreoigh s\u00ed?", "Negative": "n\u00edor dh\u00edreoigh s\u00ed"}}, "1 Plural": {"Compressed": {"Affirmative": "dh\u00edreomar", "Question": "ar dh\u00edreomar?", "Negative": "n\u00edor dh\u00edreomar"}, "Extended": {"Affirmative": "dh\u00edreoigh muid", "Question": "ar dh\u00edreoigh muid?", "Negative": "n\u00edor dh\u00edreoigh muid"}}, "2 Plural": {"Affirmative": "dh\u00edreoigh sibh", "Question": "ar dh\u00edreoigh sibh?", "Negative": "n\u00edor dh\u00edreoigh sibh"}, "3 Plural": {"Compressed": {"Affirmative": "dh\u00edreoigh siad", "Question": "ar dh\u00edreoigh siad?", "Negative": "n\u00edor dh\u00edreoigh siad"}, "Extended": {"Affirmative": "dh\u00edreodar", "Question": "ar dh\u00edreodar?", "Negative": "n\u00edor dh\u00edreodar"}}, "Passive": {"Affirmative": "d\u00edreodh", "Question": "ar d\u00edreodh?", "Negative": "n\u00edor d\u00edreodh"}}, "condi": {"1 Singular": {"Affirmative": "dh\u00edreofainn", "Question": "an nd\u00edreofainn?", "Negative": "n\u00ed dh\u00edreofainn"}, "2 Singular": {"Affirmative": "dh\u00edreof\u00e1", "Question": "an nd\u00edreof\u00e1?", "Negative": "n\u00ed dh\u00edreof\u00e1"}, "3 Singular": {"Male": {"Affirmative": "dh\u00edreofadh s\u00e9", "Question": "an nd\u00edreofadh s\u00e9?", "Negative": "n\u00ed dh\u00edreofadh s\u00e9"}, "Female": {"Affirmative": "dh\u00edreofadh s\u00ed", "Question": "an nd\u00edreofadh s\u00ed?", "Negative": "n\u00ed dh\u00edreofadh s\u00ed"}}, "1 Plural": {"Compressed": {"Affirmative": "dh\u00edreofaimis", "Question": "an nd\u00edreofaimis?", "Negative": "n\u00ed dh\u00edreofaimis"}, "Extended": {"Affirmative": "dh\u00edreofadh muid", "Question": "an nd\u00edreofadh muid?", "Negative": "n\u00ed dh\u00edreofadh muid"}}, "2 Plural": {"Affirmative": "dh\u00edreofadh sibh", "Question": "an nd\u00edreofadh sibh?", "Negative": "n\u00ed dh\u00edreofadh sibh"}, "3 Plural": {"Compressed": {"Affirmative": "dh\u00edreofaid\u00eds", "Question": "an nd\u00edreofaid\u00eds?", "Negative": "n\u00ed dh\u00edreofaid\u00eds"}, "Extended": {"Affirmative": "dh\u00edreofadh siad", "Question": "an nd\u00edreofadh siad?", "Negative": "n\u00ed dh\u00edreofadh siad"}}, "Passive": {"Affirmative": "dh\u00edreofa\u00ed", "Question": "an nd\u00edreofa\u00ed?", "Negative": "n\u00ed dh\u00edreofa\u00ed"}}, "imper": {"1 Singular": {"Affirmative": "d\u00edreoim!", "Negative": "n\u00e1 d\u00edreoim!"}, "2 Singular": {"Affirmative": "d\u00edreoigh!", "Negative": "n\u00e1 d\u00edreoigh!"}, "3 Singular": {"Male": {"Affirmative": "d\u00edreodh s\u00e9!", "Negative": "n\u00e1 d\u00edreodh s\u00e9!"}, "Female": {"Affirmative": "d\u00edreodh s\u00ed!", "Negative": "n\u00e1 d\u00edreodh s\u00ed!"}}, "1 Plural": {"Compressed": {"Affirmative": "d\u00edreoimis!", "Negative": "n\u00e1 d\u00edreoimis!"}, "Extended": {"Affirmative": "d\u00edreodh muid!", "Negative": "n\u00e1 d\u00edreodh muid!"}}, "2 Plural": {"Affirmative": "d\u00edreoig\u00ed!", "Negative": "n\u00e1 d\u00edreoig\u00ed!"}, "3 Plural": {"Compressed": {"Affirmative": "d\u00edreoid\u00eds!", "Negative": "n\u00e1 d\u00edreoid\u00eds!"}, "Extended": {"Affirmative": "d\u00edreodh siad!", "Negative": "n\u00e1 d\u00edreodh siad!"}}, "Passive": {"Affirmative": "d\u00edreoitear!", "Negative": "n\u00e1 d\u00edreoitear!"}}, "pastConti": {"1 Singular": {"Affirmative": "dh\u00edreoinn", "Question": "an nd\u00edreoinn?", "Negative": "n\u00ed dh\u00edreoinn"}, "2 Singular": {"Affirmative": "dh\u00edreoite\u00e1", "Question": "an nd\u00edreoite\u00e1?", "Negative": "n\u00ed dh\u00edreoite\u00e1"}, "3 Singular": {"Male": {"Affirmative": "dh\u00edreodh s\u00e9", "Question": "an nd\u00edreodh s\u00e9?", "Negative": "n\u00ed dh\u00edreodh s\u00e9"}, "Female": {"Affirmative": "dh\u00edreodh s\u00ed", "Question": "an nd\u00edreodh s\u00ed?", "Negative": "n\u00ed dh\u00edreodh s\u00ed"}}, "1 Plural": {"Compressed": {"Affirmative": "dh\u00edreoimis", "Question": "an nd\u00edreoimis?", "Negative": "n\u00ed dh\u00edreoimis"}, "Extended": {"Affirmative": "dh\u00edreodh muid", "Question": "an nd\u00edreodh muid?", "Negative": "n\u00ed dh\u00edreodh muid"}}, "2 Plural": {"Affirmative": "dh\u00edreodh sibh", "Question": "an nd\u00edreodh sibh?", "Negative": "n\u00ed dh\u00edreodh sibh"}, "3 Plural": {"Compressed": {"Affirmative": "dh\u00edreoid\u00eds", "Question": "an nd\u00edreoid\u00eds?", "Negative": "n\u00ed dh\u00edreoid\u00eds"}, "Extended": {"Affirmative": "dh\u00edreodh siad", "Question": "an nd\u00edreodh siad?", "Negative": "n\u00ed dh\u00edreodh siad"}}, "Passive": {"Affirmative": "dh\u00edreoit\u00ed", "Question": "an nd\u00edreoit\u00ed?", "Negative": "n\u00ed dh\u00edreoit\u00ed"}}, "subj": {"1 Singular": {"Affirmative": "go nd\u00edreo m\u00e9", "Negative": "n\u00e1r dh\u00edreo m\u00e9"}, "2 Singular": {"Affirmative": "go nd\u00edreo t\u00fa", "Negative": "n\u00e1r dh\u00edreo t\u00fa"}, "3 Singular": {"Male": {"Affirmative": "go nd\u00edreo s\u00e9", "Negative": "n\u00e1r dh\u00edreo s\u00e9"}, "Female": {"Affirmative": "go nd\u00edreo s\u00ed", "Negative": "n\u00e1r dh\u00edreo s\u00ed"}}, "1 Plural": {"Compressed": {"Affirmative": "go nd\u00edreoimid", "Negative": "n\u00e1r dh\u00edreoimid"}, "Extended": {"Affirmative": "go nd\u00edreo muid", "Negative": "n\u00e1r dh\u00edreo muid"}}, "2 Plural": {"Affirmative": "go nd\u00edreo sibh", "Negative": "n\u00e1r dh\u00edreo sibh"}, "3 Plural": {"Affirmative": "go nd\u00edreo siad", "Negative": "n\u00e1r dh\u00edreo siad"}, "Passive": {"Affirmative": "go nd\u00edreoitear", "Negative": "n\u00e1r dh\u00edreoitear"}}, "verbal noun": "d\u00edreo", "verbal adjective": "d\u00edreoite"}